【裁判字號】    98,聲再,35
【裁判日期】    980720
【裁判案由】    聲請再審
【裁判全文】
臺灣板橋地方法院刑事裁定              98年度聲再字第35號
聲  請  人  甲○○
即受判決人
上列聲請人即受判決人因詐欺案件，對於本院管轄之第二審合議
庭於中華民國98年6 月17日所為之確定判決（98 年度簡上字第
387號）聲請再審，本院裁定如下：
    主    文
再審之聲請駁回。
    理    由
一、聲請意旨略以：聲請人即被告甲○○因詐欺案件，經本院以
    九十八年度簡上字第三八七號判決判處罪刑確定，然當時有
    名持0000000000號行動電話之警員在調查警示戶
    案件時，有撥打電話予聲請人，當時聲請人有積極告知該名
    員警犯罪集團等情，聲請人因未發現前開證據，致未主張該
    有利於己之情事，始遭判處罪刑確定，聲請人實為被害人，
    應受無罪之判決，爰依刑事訴訟法第四百二十條第一項第六
    款之規定聲請再審等語。
二、按有罪之判決確定後，因發現確實之新證據，固得依刑事訴
    訟法第四百二十條第一項第六款為受判決人之利益聲請再審
    。惟所謂「發現確實新證據」，必該證據係於判決確定前因
    未經發現不及調查斟酌，至其後始行發現者而言。又所謂發
    現確實之新證據，係指該證據於事實審法院判決前已經存在
    ，為法院、當事人所不知，不及調查斟酌，至其後始行發見
    ，且就證據本身形式上觀察，固不以絕對不須經過調查程序
    為條件，但必須顯然可認為足以動搖原有罪確定判決，而為
    受判決人無罪、免訴、免刑或輕於原判決所認罪名之判決者
    為限。故受理聲請再審之最後事實審法院，應就聲請再審理
    由之所謂「新證據」，是否具備事實審判決前已經存在，為
    法院、當事人所不知，事後方行發見之「新規性」，及顯然
    可認足以動搖原有罪確定判決，應為無罪、免訴、免刑或輕
    於原判決罪名之「顯然性」二要件，加以審查，為判斷應否
    准予開始再審之準據（最高法院九十三年度台抗字第九十八
    號裁定參照）。
三、經查：
  (一)聲請人因詐欺案件，經本院於九十八年二月十八日以九十八
    年度簡字第八三八號刑事簡易判決處有期徒刑三月，如易科
    罰金，以新臺幣一千元折算一日，聲請人不服，向本院管轄
    之第二審合議庭提起上訴，經本院第二審合議庭於九十八年
    六月十七日以九十八年度簡上字第三八七號駁回上訴確定，
    有臺灣高等法院被告前案紀錄表在卷可憑，且經本院依職權
    調取上開刑事案件全卷核閱屬實，合先敘明。
  (二)本件聲請人聲請再審所舉之證據即聲請傳喚持000000
    0000號行動電話之警員，然持有行動電話之警員既係撥
    打電話予聲請人，足見聲請人於原事實審法院判決前，早知
    悉該警員之之存在，故該證據並不具新規性。又聲請人是否
    積極告知持前開行動電話之員警犯罪集團成員等，然該部分
    與被告自己所犯之幫助詐欺罪間並無關係，顯然不足以動搖
    原確定判決，亦不具顯然性，揆諸前揭說明，自與所謂「發
    現確實之新證據」之要件不合。
  (三)綜上，本件聲請人之再審聲請為無理由，應予駁回。
四、據上論斷，應依刑事訴訟法第四百三十四條第一項，裁定如
    主文。
中    華    民    國    98    年    7     月    20    日
                  刑事第二十庭審判長法  官  吳冠霆
                                    法  官  廖怡貞
                                    法  官  吳佳
上列正本證明與原本無異。
本裁定不得抗告。
                                    書記官  周百川
中    華    民    國    98    年    7     月    22    日


司法院資訊處製作；財團法人民間司法改革基金會備份。
